【裁判字號】    97,聲減,2610
【裁判日期】    970912
【裁判案由】    聲請減刑及定應執行刑
【裁判全文】
臺灣高雄地方法院刑事裁定            97年度聲減字第2610號
聲  請  人  臺灣高雄地方法院檢察署檢察官
受  刑  人  甲○○
上列受刑人因違反毒品危害防治條例等案件，已經判決罪刑確定
，聲請人聲請減刑及定其應執行刑，本院裁定如下：
    主  文
甲○○所犯附表壹編號壹、貳之犯罪，均減刑詳如附表壹編號壹
、貳所載，應執行有期徒刑陸月，如易科罰金，以新臺幣壹仟元
折算壹日。所犯附表貳編號貳、參之犯罪，均減刑詳如附表貳編
號貳、參所載，與附表貳編號壹所列不應減刑之犯罪所處之刑，
應執行有期徒刑伍年柒月，併科罰金貳仟伍佰元，罰金如易服勞
役，以銀元參佰元即新臺幣玖佰元折算壹日。
    理  由
一、聲請意旨略以：(一)受刑人甲○○於民國95年10月24日、95年
    10月25日，因分別違反毒品危害防制條例及偽造文書等罪，
    先後經鈞院以96訴字第466 號及95年度易字第2169號判決如
    附表一編號1 、2 所示之刑確定在案，茲其犯罪時間，均在
    96年4 月24日以前，合於減刑條件，聲請裁定減刑，並定其
    應執行之刑。(二)受刑人甲○○於93年11月15日、94年2 月4
    日，因分別犯竊盜、槍砲彈藥管制條例等罪，先後經臺灣高
    等法院高雄分院以94年度上訴字第1416號及鈞院以94年度簡
    字第3260號判決如附表二編號2 、3 所示之刑確定在案，茲
    其犯罪時間，均在96年4 月24日以前，合於減刑條件，聲請
    裁定減刑，並與附表二編號1 所列不合於減刑規定之犯罪所
    處之刑，定其應執行之刑等語。
二、按犯最重本刑為5 年以下有期徒刑以下之刑之罪，依本條例
    規定減為6 月以下有期徒刑、拘役者，應於為減刑裁判時，
    併諭知易科罰金折算之標準；裁判確定前犯數罪均應減刑而
    未定執行刑者，就各罪依第2 條、第4 條、第6 條至第8 條
    規定減刑後，適用刑法第51條定其應執行之刑。裁判確定前
    犯數罪均應減刑而已定執行刑者，仍依前項規定，另定應執
    行之刑，刑法第54條之餘罪，均應減刑者，亦同；裁判確定
    前犯數罪，有應減刑與不應減刑者，就應減刑之罪，依第2
    條、第4 條、第6 條至第8 條及前條規定減刑後，與不應減
    刑之罪之宣告刑，適用刑法第51條定其應執行之刑，中華民
    國九十六年罪犯減刑條例第9 條、第10條、第11條分別定有
    明文。查刑法第2 條第1 項規定：「行為後法律有變更者，
    適用行為時之法律。但行為後之法律有利於行為人者，適用
    最有利於行為人之法律」。本件受刑人所犯附表二編號1 、
    2 、3 所載之罪，係於裁判確定前犯數罪，且均於95年7 月
    1 日之前犯之，而刑法第51條業已修正公布，並於95年7 月
    1 日施行，修正前刑法第51條規定：「數罪併罰，分別宣告
    其罪之刑，依左列各款定其應執行者：」，其中第5 款規定
    ：「宣告多數有期徒刑者，於各刑中之最長期以上，各刑合
    併之刑期以下，定其刑期。但不得逾20年。」，修正後刑法
    第51條第5 款規定：「宣告多數有期徒刑者，於各刑中之最
    長期以上，各刑合併之刑期以下，定其刑期。但不得逾30年
    」。比較結果，修正後刑法並非較有利於行為人。
三、經查：
    (一)本件受刑人甲○○於95年10月24日、95年10月25日，因分
      別違反毒品危害防制條例及偽造文書等罪，先後經本院以
      96訴字第466 號（偵查案號：臺灣高雄地方法院檢察署95
      年度毒偵字第1903號）及95年度易字第2169號（偵查案號
      ：臺灣高雄地方法院檢察署95年度偵字第28170 號）判決
      如附表一編號1 、2 所示之刑確定在案，此有臺灣高等法
      院被告前案紀錄表、臺灣高雄地方法院檢察署刑案資料查
      註紀錄表及各該判決書影本各1 份在卷可查。茲其犯罪時
      間，均在96年4 月24日以前，合於減刑條件，依法自應予
      以減刑。從而，檢察官聲請就附表一編號1 、2 所示之罪
      予以減刑並合併定其應執行之刑，本院審核認聲請為正當
      ，於法並無不合，自應准許就附表一編號1 、2 所示之罪
      減刑後合併定其應執行刑。又受刑人甲○○所犯附表一編
      號1 、2 所示之罪，均為最重本刑為5 年以下有期徒刑以
      下之刑之罪，依本條例減其原宣告刑為如附表一編號1 、
      2 所示之刑，均為6 月以下有期徒刑，自應於為減刑裁判
      時，併諭知易科罰金折算之標準。再因該附表一編號1 、
      2 所示之罪，其犯罪時間均在95年7 月1 日之後，自無需
      比較刑法修正前後之差異，而得逕適用現行刑法之規定，
      以新台幣1,000 元為易科罰金之折算標準。
    (二)本件受刑人甲○○於93年6 、7 月間、93年11月15日、94
      年2 月4 日，因分別違反毒品危害防制條例、竊盜、槍砲
      彈藥管制條例等罪，先後經最高法院以95年度台上字第15
      27號、臺灣高等法院高雄分院以94年度上訴字第1416號及
      本院以94年度簡字第3260號（偵查案號均為：臺灣高雄地
      方法院檢察署94年度偵字第3953號）判決如附表二編號1
      、2 、3 所示之刑確定在案，其中附表二編號3 所示之罪
      ，並於94年12月26日業經臺灣高雄地方法院檢察署以94年
      執字第8530號及第8530-1號執行完畢執行完畢，此有臺灣
      高等法院被告前案紀錄表、臺灣高雄地方法院檢察署刑案
      資料查註紀錄表及各該判決書影本各1 份在卷可稽。而受
      刑人甲○○所為如附表二編號2 所示之犯行，其犯罪時間
      在96年4 月24日前，合於減刑條件，依法自應予以減刑。
      再受刑人甲○○所犯如附表二編號3 所載該等罪名所處之
      刑雖已執行完畢，然因尚未與該判決確定前所犯之他罪定
      應執行刑，其所定應執行刑尚未全部執行完畢，仍應減刑
      （臺灣高等法院96年第3 次刑事庭庭長會議討論中華民國
      九十六年罪犯減刑條例法律問題(三)決議第2 號參照）。又
      受刑人甲○○所為如附表二編號1 所示之犯行，雖不符合
      減刑要件，惟其與附表二編號2 、3 所示之犯行，係屬裁
      判確定前所犯數罪名，揆諸前開法律規定，自應就附表二
      編號1 、2 、3 所示犯行合併定應執行刑。是應先就附表
      二編號2 、3 部分減刑後，再與附表二編號1 所示宣告刑
      合併定應執行刑。從而，檢察官聲請就附表二編號2 、3
      所示之罪予以減刑，並與不應減刑之附表二編號1 所示之
      刑合併定應執行之刑，本院審核認聲請為正當，應就附表
      二編號2 、3 所示之罪減刑後，再與附表二編號1 所示之
      罪合併定應執行刑。又附表二編號3 併科罰金新臺幣2,50
      0 元部分，此部分業經減刑，且僅有一罰金刑宣告，而無
      定應執行刑之問題，惟為免執行掛漏，仍將受刑人所受罰
      金刑及其易服勞役折算之標準列載於本件裁定主文中，併
      予敘明。
    (三)本院審核聲請人之聲請為正當，爰裁定減刑並定其應執行
      刑如主文所示。又原判決諭知沒收部分，不在減刑範圍內
      ，仍應依原判決執行之，附此敘明。
四、依中華民國九十六年罪犯減刑條例第2 條第1 項第3 款、第
    8 條第1 項、第9 條、第10條、第11條，刑法第51條第5款
    ，裁定如主文。
中    華    民    國    97    年    9     月    12    日
                  刑事第五庭    法  官  楊珮瑛
以上正本證明與原本無異。
如不服本裁定，應於收受送達後5 日內向本院提出抗告狀。
中    華    民    國    97    年    9     月    15    日
                                書記官  郭南宏


司法院資訊處製作；財團法人民間司法改革基金會備份。
